臺灣高等法院刑事判決　　　　　　　　99年度上訴字第4472號
上　訴　人
即　被　告　江玉麒
選任辯護人　法律扶助律師林延慶律師
上列上訴人因違反槍砲彈藥刀械管制條例案件，不服臺灣臺北地
方法院99年度訴字第409 號，中華民國99年11月15日第一審判決
（起訴案號：臺灣臺北地方法院檢察署99年度偵字第284 號），
提起上訴，本院判決如下：
    主  文
原判決撤銷。
江玉麒無罪。
    理  由
一、公訴意旨略以：被告江玉麒明知具殺傷力之各式手槍及子彈
    係屬槍砲彈藥刀械管制條例第4條第1項第1款及第2款所稱之
    槍砲、彈藥，非經中央主管機關許可不得持有，竟於民國98
    年12月12日凌晨5時30分許，持有具有殺傷力之仿BERETTA
    廠M9型半自動手槍製造之改造手槍1支（含彈匣、槍枝管制
    編號0000000000號）、仿FN廠1910型半自動手槍製造之改造
    手槍1枝（含彈匣、槍枝管制編號0000000000號），及具殺
    傷力之非制式子彈8顆，將上開槍彈置於隨身包包內，攜帶
    前往臺北縣新店市○○街30號4樓找其女友陳芷瑄，嗣因與
    陳芷萱發生爭執，為陳芷瑄之弟陳柏亞找來友人黃志華、尤
    裕夫、李佳潤、鄭宇書等人助勢，並在同縣市○○街209號
    前人行道上發生口角，江玉麒見對方人多勢眾，欲自包包內
    拿出上開槍彈之際，為陳柏亞等人發現奪下其手上槍枝丟棄
    ，報警當場逮捕，並扣得前揭槍彈，因指被告涉犯未經許可
    ，持有具殺傷力之槍、彈罪嫌。
二、按犯罪事實應依證據認定之，無證據不得認定犯罪事實。又
    不能證明被告犯罪者，應諭知無罪之判決，刑事訴訟法第15
    4條第2項、第301條第1項分別定有明文。而事實之認定，應
    憑證據，如未能發現相當證據，或證據不足以證明，自不能
    以推測或擬制之方法，以為裁判基礎。再認定不利於被告之
    事實，須依積極證據，苟積極證據不足為不利於被告事實之
    認定時，即應為有利於被告之認定，更不必有何有利之證據
    。而認定犯罪事實所憑之證據，雖不以直接證據為限，間接
    證據亦包括在內；然而無論直接或間接證據，其為訴訟上之
    證明，須於通常一般之人均不致有所懷疑，而得確信其為真
    實之程度者，始得據為有罪之認定，倘其證明尚未達到此一
    程度，而有合理之懷疑存在，致無從為有罪之確信時，即應
    為無罪之判決。且刑事訴訟法規定，檢察官就被告犯罪事實
    ，應負舉證責任，並指出證明之方法。因此，檢察官對於起
    訴之犯罪事實，應負提出證據及說服之實質舉證責任。倘其
    所提出之證據，不足為被告有罪之積極證明，或其指出證明
    之方法，無從說服法院以形成被告有罪之心證，基於無罪推
    定之原則，自應為被告無罪之諭知（最高法院30年度上字第
    816號、40年度臺上字第86號、76年度臺上字第4986號、92
    年度臺上字第128號判例意旨參照）。
三、次按被告以外之人於審判外之言詞或書面陳述，除法律有規
    定者外，不得作為證據。又被告以外之人於審判外之陳述，
    雖不符前4 條之規定，而經當事人於審判程序同意作為證據
    ，法院審酌該言詞陳述或書面陳述作成時之情況，認為適當
    者，亦得為證據。當事人、代理人或辯護人於法院調查證據
    時，知有第159條第1項不得為證據之情形，而未於言詞辯論
    終結前聲明異議者，視為有前項之同意，刑事訴訟法第159
    條第1 項、第159條之5第1項、第2項分別定有明文。本件被
    告、辯護人及檢察官就本判決下引之證據，均表示同意作為
    證據（見本院卷第40頁背面至第41頁、第53頁背面至第54頁
    ），復於言詞辯論終結前，均未聲明異議，是依上開說明，
    自均有證據能力。
四、公訴人指被告涉有上開犯行，主要是以證人陳芷瑄、陳柏亞
    、李佳潤、黃志華之證詞、扣案之改造槍枝、子彈暨臺北縣
    政府警察局槍之初步檢視報告、照片、內政部警政署刑事警
    察局99年1月7日刑鑑字第0980174617號鑑驗書為憑。惟訊據
    被告則堅決否認上開犯行，辯稱：伊去找陳芷瑄時並未攜帶
    槍彈，扣案槍彈亦非伊所有。伊有與陳柏亞發生爭吵，對方
    很多人打伊，伊護住自己的頭，也與對方毆打，不知多久警
    方就來了，而伊從頭到尾都沒有看到槍彈等語。
五、經查：
  (一)扣案之仿BERETTA 廠M9型半自動改造手槍（含子彈）係在臺
    北縣新店市○○街290 號公車站前被告與陳柏亞等人發生爭
    吵、毆打之附近地上查獲、仿FN廠1910型半自動改造手槍及
    子彈分別在附近垃圾桶及花圃內查獲，業據被告坦承不諱，
    核與證人陳芷瑄、陳柏亞、黃志華、尤裕夫、李佳潤、鄭宇
    書、及當日前往現場處理之警員何嘉益、蘇芳生證述之情節
    相符，並有扣押筆錄、扣押物品目錄表各1 份、現場查獲照
    片8 張附卷可稽（偵查卷第39-42、56-59頁）。而警方在現
    場查扣之槍枝2枝、子彈8顆、彈頭及彈殼2 顆，經送請內政
    部警政署刑事警察局鑑定結果，認「一、送鑑手槍1 枝（槍
    枝管制編號0000000000），認係改造手槍，由仿BERETTA 廠
    M9型半自動手槍製造之槍枝，換裝土造金屬槍管而成，擊發
    功能正常，可供擊發適用子彈使用，認具殺傷力。二、送鑑
    手槍1 枝（槍枝管制編號0000000000），認係改造手槍，由
    仿FN廠1910型半自動手槍製造之槍枝，換裝土造金屬槍管而
    成，經操作檢視，雖欠缺握把護木及金屬彈匣損壞，惟均不
    影響槍枝擊發功能，可供擊發適用子彈使用，認具殺傷力。
    三、送鑑子彈10顆，鑑定情形如下：(1)5 顆，認均係非制式
    子彈，由金屬彈殼組合直徑9.0±0.5mm金屬彈頭而成，採樣
    2顆試射，可擊發，認具殺傷力。(2)3顆，認均係非制式子彈
    ，由金屬彈殼組合直徑7.9±0.5mm金屬彈頭而成，採樣1 顆
    試射，可擊發，認具殺傷力。(3)2顆，認分係非制式金屬彈
    頭及金屬彈殼」，有內政部警政署刑事警察局99年1月7日刑
    鑑字第0980174617號鑑驗書暨鑑驗照片15張存卷可憑（偵查
    卷第87頁至第91頁），足認在系爭衝突現場確查獲上開具殺
    傷力之改造手槍2支、子彈8顆、及金屬彈頭、彈殼2顆無訛
    。
  (二)按刑事訴訟採證據裁判主義及嚴格證明法則，犯罪構成要件
    之事實，應以嚴格證據嚴格證明之，觀諸刑事訴訟法第154
    條第2 項規定自明，而供述證據雖非不得以其他供述證據互
    為印證、補強，但如無法獲致確係為有罪之心證時，被告仍
    應受同條第1 項無罪推定原則之保障。本件系爭衝突現場雖
    查獲上開具殺傷力之改造手槍2支、子彈8顆、及金屬彈頭、
    彈殼2 顆，然被告與證人陳芷瑄、陳柏亞、黃志華、尤裕夫
    、李佳潤、鄭宇書間當時處於爭吵、毆打等對峙狀態，且對
    於現場查獲上開槍彈之誰屬，存有訴訟上之利害關係，採證
    上自應更加嚴謹。而就本件扣案槍、彈之來源，證人陳芷瑄
    、陳柏亞、黃志華、尤裕夫、李佳潤、鄭宇書雖於警詢、偵
    查、或原審時均一致指證係被告攜帶、取出，經陳柏亞等人
    查覺後搶下，再分別棄置於附近地上、或垃圾桶、花圃內等
    地，惟此據被告堅決否認，顯然雙方說法兩歧。而查：(1)關
    於陳柏亞抑或該群人究否在與被告搶槍之前即與之發生鬥毆
    乙節：證人陳芷瑄於警詢中供稱：我有看到我弟陳柏亞跟他
    的朋友跟江玉麒起衝突，後來是我弟的朋友傳出大喊有「砲
    （台語）」，後來他們就一群人圍上去云云（偵查卷第12頁
    ）；證人黃志華於偵查中證稱：陳柏亞與被告發生推擠、拉
    扯，被告手就插入包包內，取出一支槍拿到手上云云（偵查
    卷第76頁）；於原審中則證稱：陳柏亞當時已經跟被告起衝
    突，「我們」有與被告發生毆打。那時候我們人越來越多時
    ，被告就將槍拿出來云云（原審卷第77頁）；證人陳柏亞於
    原審中證稱：兩隻槍彈是我與被告發生扭打時，我看到的是
    小支的槍枝，是被告從他的包包拿出來的云云（原審卷第74
    頁）；證人李佳潤於原審中證稱：現場有看到陳柏亞與被告
    扭打。‧‧‧我看到被告與陳柏亞在前面扭打，胖胖的人（
    即黃志華）也是在前面，接著就搶被告的槍云云（原審卷第
    105 頁）。然此與證人陳芷瑄於原審中證稱：在看到槍之前
    沒有發生爭執云云（原審卷第71頁反面）；證人陳柏亞於警
    訊中供稱：當時與江玉麒在公車站牌前發生口角時，見到他
    身上帶有一只側背包並伸手至側背包內欲拿出1 支改造手槍
    出來。‧‧‧因我發現江玉麒身上帶有槍枝時動手要把槍枝
    搶過來時發生扭打而動手打到他的左眼下造成紅腫云云（偵
    查卷第15頁）；證人李佳潤於偵查中證稱：陳柏亞與被告在
    口角，過一下子，有人喊被告有槍，陳柏亞就跟被告扭打，
    把槍搶過來云云（偵查卷第82頁）不符。(2)關於雙方發生衝
    突前所處位置乙節：證人陳芷瑄於原審中證稱：當時被告是
    坐著，我站在被告的左前方，面向被告云云（原審卷第70頁
    ）；證人陳柏亞於原審中證稱：被告是坐在公車站牌的椅子
    上，我是面對被告，黃志華是站在我右手邊，我姐姐陳芷瑄
    是在左手邊，李佳潤是在我右後方云云（原審卷第76頁）；
    證人李佳潤於原審中證稱：我只記得陳柏亞、黃志華是直接
    面向被告是第一排云云（原審卷第105 頁反面），亦有不符
    ；(3)關於發現系爭槍彈時是否有人喊有砲（台語）、抑或有
    槍乙節：證人陳芷瑄於警詢中供稱：是我弟的朋友傳出大喊
    有「砲（台語）」，後來他們就一群人圍上去云云（偵查卷
    第12頁）；證人陳柏亞於偵查中證稱：我後面站李佳潤、黃
    志華，發現被告將手伸入背包內，要把槍拿出來，黃志華就
    跟我說他有帶槍云云（偵查卷第80頁）；證人黃志華於原審
    中證稱：（在被告拿第一支槍時，是何人說有「炮」？）我
    沒有聽到云云（原審卷第80頁反面）；證人李佳潤於原審中
    證稱：（當時在現場，你有無聽到有人喊「有炮」（台語）
    這句話？）沒有。應該不是喊「有炮」，是陳柏亞喊有人「
    帶槍」（台語）云云（原審卷第104 頁反面），亦有不同；
    (4)關於自被告處搶奪槍、彈過程乙節：證人陳芷瑄於警詢中
    先供稱：我弟的朋友傳出大喊有「砲（台語）」，後來他們
    就一群人圍上去，其中一個人（我弟的朋友）把槍搶下後丟
    在地上，後來我有看到一個人（我弟的朋友）把其中一把槍
    拿到旁邊再拉槍枝。‧‧‧我當時只有看到槍丟在地上，還
    有一個人在拉槍枝，我沒有注意到有人把槍拿到路邊垃圾筒
    放的情形。警方到達現場所查扣的兩把手槍及子彈8發、2個
    彈殼、彈頭2 個是江玉麒當時所持有之槍械。因為我有看到
    江玉麒將身上的斜背包拿下，後來就傳出「有砲」，隨後我
    弟跟他的朋友就上前將江玉麒壓下，就一群人圍上去，將江
    玉麒當時手上及背包內的槍枝及彈藥搶下云云（偵查卷第12
    -13 頁）；於偵查中則證稱：當時被告身上有背一個背包，
    手不斷在背包及口袋附近，後來掉出一支槍在地上，我弟他
    們看見，就過去搶那支槍，把子彈退出來，才把槍丟掉云云
    （偵查卷第81頁）；於原審時又證稱：因為被告的包包是斜
    背在他的西裝外套內，我不知道他的槍是放在哪裡。我看到
    被告在身上左腰部附近一直摸，我有看到槍，他是用西裝外
    套擋住。‧‧‧被告有將槍拿出來放在兩腿間比拉槍的動作
    ‧‧‧，然後我弟弟就在這時要從他手上搶搶下來，這時在
    搶的過程中，槍有掉在地上。我弟弟有搶到槍，可能有拿給
    他朋友，我就只有看到子彈一直飛飛飛，好像是在退子彈，
    後來就看到槍被甩出去。上述槍枝是小支的。是黑色帶銀色
    。槍枝編號0000000000號。搶完第一支槍後，他的背包內還
    有1 把，我弟弟他們搶出來把子彈退出來，把槍丟在垃圾桶
    。因為在第一支搶的過程中，另一把可能是插在被告的腰際
    上，我弟弟在搶到第一把槍後，就直接甩出去，第二把槍我
    不知道是插在他的腰際或是他的包包內，我有聽到有人喊還
    有壹把槍，我弟弟說還有壹把槍，他們就將槍搶出來云云（
    原審卷第70-71 頁），足認證人陳芷瑄就第一把槍（彈）究
    係「弟弟的朋友」把槍搶下後丟在地上？抑或掉出一把槍在
    地上，其弟弟等人看見就過去搶那支槍，先把子彈退出來，
    才把槍丟掉？抑或搶槍的過程，槍掉在地上，其弟弟搶到槍
    後交給他的朋友，在作退子彈之動作後，才將槍甩出去？又
    第二把槍究係放在被告背包內？抑或插在其腰際？又被告取
    第一把槍（彈）時，究係將其背包拿下後再取槍？抑或仍斜
    背在其西裝外套內？被告將第一把槍（彈）取出後有無拉槍
    （滑套）的動作？等情，相互間及前後供述已然不符。又證
    人陳柏亞於警詢中先供稱：當時與江玉麒在公車站牌前發生
    口角時，見到他身上帶有一只側背包並伸手至側背包內欲拿
    出1支改造手槍出來（當時我已經有見到槍把），我當時因
    自衛動手要把槍枝搶過來與江玉麒發生扭打，後我把槍枝搶
    過來後交給在旁朋友李佳潤，李佳潤把該槍枝摔到地上，另
    外又從側被包內掉落另1支改造92手槍由朋友黃志華發現拿
    到旁邊之垃圾筒丟掉、改造子彈6顆丟棄在花圃內云云（偵
    查卷第15頁）；於偵查中則證稱：我後面站李佳潤、黃志華
    ，發現被告將手伸入背包內，要把槍拿出來，黃志華就跟我
    說他有帶槍，我手就去抓被被告的手，黃志華也跟過來搶槍
    ，我有搶到一支，我搶到後，拿給李佳潤，李佳潤就往路上
    摔，黃志華也有搶到一支槍，丟到垃圾桶云云（偵查卷第80
    頁）；於原審時又證稱：我看到的是小支的槍枝，是被告從
    他的包包拿出來的，是當時被告手伸到他斜背在身上的背包
    ，當時被告是坐著，被告將包包從側邊拉到前面來，手伸到
    包包裡準備拿出有露出一個槍柄握把處，我看到後，我就去
    抓他的手，我們四人（我、被告及證人黃志華、證人李佳潤
    ）搶槍，我是第一個動手搶槍，搶槍後將槍交給證人李佳潤
    ，證人李佳潤如何處理槍枝，我不知道，因為當時我與被告
    在吵架。另外壹把大支的槍枝，我不清楚當時是如何被發現
    ，是證人黃志華拿的，我不知道他是從哪裡拿的。因為當時
    我搶到1把槍時，黃志華也在搶，我搶到1把後，交給證人李
    佳潤，我轉過頭來，黃志華手上也拿1把。‧‧‧被告的背
    包就在被告的前面，被告大腿打開，背包垂在兩腿中間，被
    告手伸進去背包內就有拉槍機的動作，我有聽到聲音，被告
    的手準備伸出來，我就上去搶云云（原審卷第74-75頁），
    足認證人陳柏亞所以發覺被告要取出第一把槍（彈），究係
    其自己看見？抑或黃志華所告知？搶下第一把槍（彈）交付
    李佳潤後，有無看見後續搶槍、丟棄之行為？被告將第一把
    槍（彈）取出背包前有無拉槍（滑套）的動作？等情，前後
    供述亦有不一。而證人黃志華於偵查中先證稱：陳柏亞與被
    告發生推擠、拉扯，被告手就插入包包內，取出一支槍拿到
    手上，當下我們很緊張，我就先用雙手按下他拿槍的手，把
    槍搶過來，在搶奪的過程中，他包包掉在地上，另外一把槍
    也掉出來，我跟陳柏亞就過去壓制他。‧‧‧我手上的槍交
    給李佳潤，另我看到地上也掉一把槍，我就趕緊過去檢起來
    退彈匣後，旁邊有個垃圾桶，我就先把它丟在垃圾桶，再過
    去壓制被告云云（偵查卷第76頁）；於原審時則證稱：當時
    被告是坐在等公車的椅子上，被告就從他背在身上放在前面
    兩腿間的包包內拿出槍。被告在自包包內取出槍前，我看到
    他拉槍機的動作。當時我與陳柏亞就上去把被告的手壓下來
    ，就是壓制被告，我們就將被告的槍拉下來，但我不記得是
    何人把槍拿走。在搶第一把槍時，第二把槍是從被告的包包
    內掉出來的。就掉在地上。我看到以後馬上將槍撿起來，因
    為槍已經上膛，因為我有當過兵，所以我就將彈匣退出來，
    子彈退掉。我就將該槍丟在垃圾桶云云（原審卷第77頁），
    嗣旋即改稱：第一把槍也是我自被告的手中搶過來、我發現
    被告第一次在拉槍機時，被告已經把槍從包包內拿出來了云
    云（原審卷第78頁正反面），足認證人黃志華就被告取出第
    一把槍（彈）時是否係由其搶下？該槍（彈）取出時有無拉
    滑套？究係在背包內拉滑套？抑或取出背包後拉？等情，前
    後供述也有不一。且互核證人陳芷瑄、陳柏亞、黃志華上開
    之證述，對系爭槍、彈取得方式、在背包內或外拉滑套、由
    何人交第一把槍交予李佳潤丟棄等，亦有齟齬之處，其等指
    證之真實性，自堪疑義。又徵以：(1)證人陳芷瑄、陳柏亞於
    警詢中均指稱從其住家至公車站牌之前均沒有發現被告身上
    有背包等語（偵查卷第11、16-17頁），而證人陳芷瑄於警
    詢、原審中復一致指述係因被告將該背包背在西裝內（偵查
    卷第11頁、原審卷第70頁），此若屬實，則被告應係將該背
    包背好後，再穿上西裝外套遮掩。但如此一但要將背包卸下
    ，則需先將西裝外套脫下，或將背包帶扯斷，惟證人陳芷瑄
    等人於警、偵訊及原審中從未表示被告曾將西裝外套脫下，
    而證人陳芷瑄、陳柏亞、黃志華、李佳潤於原審審理時復均
    證稱被告取出第一把槍（彈）前，被告乃（斜）背著該背包
    （原審卷第70、74、77反、103頁），而衡情一般搶奪槍械
    時雙手向前握住手槍搶奪，西裝外套此際亦無法脫下。另經
    本院當庭勘驗該背包，皮包亦沒有任何損害及扯斷的現象，
    亦有本院勘驗筆錄可稽（本院卷第45頁反面），則被告豈有
    如證人陳芷瑄、黃志華前稱被告拿下背包取出槍彈、或掉落
    背包致槍彈掉出？及嗣將背包留置現場，忘卻取走之情；(2)
    證人陳芷瑄、陳柏亞、黃志華於原審均一致證稱被告在取第
    一把槍時有拉滑套之動作，應可判斷當時子彈可能業已上膛
    ，惟證人陳柏亞於原審中證稱：當我搶槍後，沒有將子彈退
    彈等語（原審卷第76頁），而證人李佳潤於原審中則證稱：
    （為何接到第一把槍，就將槍丟在地上？）因為是陳柏亞叫
    我丟掉等語（原審卷第106頁），何以其等均不懼該第一把
    槍（彈）恐因與地面碰撞、震動，導致槍枝走火之危險？又
    被告若不懼所攜帶槍、彈因震動而走火，已先期將第二把槍
    之子彈上膛放置於背包中備用，雙方衝突時被告何以不快速
    逕取出該第二把槍（彈）與證人陳柏亞等人對峙（按系爭改
    造手槍二支，因第一把槍握把護木已脫落，被告縱在皮包內
    取槍仍應可辨認）？另第二把槍，依證人黃志華等人證述甚
    至掉落地面而未曾走火，證人黃志華又何以判斷該槍枝需進
    行清槍、卸彈匣以避免走火後，始再行棄置？(3)證人何嘉益
    於原審中證稱：我們到現場看到有十一、二名青少年。被告
    江玉麒當時只有一人與另一幫人。我們到現場時，有些人已
    經跑掉，當時抓回來之後，大概有8人左右等語（原審卷第
    107頁反面、第109頁反面），此與證人李柏亞於警、偵訊時
    所稱：打電話給黃志華、李佳潤，黃志華帶尤裕夫、李佳潤
    帶鄭宇書來，現場有伊、陳芷瑄、黃志華、李佳潤、尤裕夫
    、鄭宇書在場云云（偵查卷第15、16 -17、80頁）不符，足
    認證人李柏亞當時召集之人員更龐大，且有遇警旋即逃避之
    情，而證人李柏亞等人應訊時對此等人員亦有隱匿；(4)證人
    陳芷瑄於原審中證稱：李柏亞的職業為「車床」云云（原審
    卷第72反面至第73頁）；證人李柏亞則證稱：工地從事文書
    作業的人云云（原審卷第75頁反面），亦有矛盾。基上事證
    及說明，被告與證人陳芷瑄、陳柏亞、黃志華、尤裕夫、李
    佳潤、鄭宇書間當時既處於對峙狀態，且存有訴訟上之利害
    關係，即難單憑證人陳芷瑄等人前開有諸多矛盾、瑕疵之證
    述，遽為被告犯有未經許可，持有具殺傷力之槍、彈等重罪
    之依據。
  (三)又被告一再辯稱：伊有與陳柏亞發生爭吵，對方很多人打伊
    ，伊護住自己的頭，也與對方毆打等語（偵查卷第104頁、
    原審卷第106頁反面、本院卷第57頁背面），核與證人陳芷
    瑄、李柏亞、黃志華、李佳潤，及警員何嘉益均證稱李柏亞
    等人有對被告毆打、壓制等語（偵查卷第12、13、15、76、
    80、82頁、原審卷第72、77、105、107反頁），即有相符之
    處，應堪採信，則被告為忙於應付近身攻擊、壓制，而未親
    眼見到另一夥人中有人帶槍之事實，尚難謂與常情相悖。再
    依當時證人李柏亞該夥人多達11、12人，衡情亦無取出槍彈
    威嚇被告之必要，則持有系爭槍彈者因臨時為逃避警方查獲
    而私下棄置，復因當時時值凌晨5點30分左右天色仍屬昏暗
    （偵查卷第16、28、32、56-59頁），致被告、前來制止紛
    爭之警員均無法查知，於情亦屬無違，自不得以被告供稱：
    伊從頭到尾都沒有看到槍彈等語，逕予反推係因該槍、彈源
    於被告。再者，證人何嘉益於原審中雖曾證稱：當時被告已
    經要離開現場，是青少年跟我們說槍枝是被告所有，所以我
    們才去北新路、檳榔路口將被告攔下來等語（原審卷第109
    頁），惟證人何嘉益亦同時證稱：我們到達現場之後，發現
    被告也有在現場，是被告先跟我們說被打，我們去問另一幫
    的青少年，青少年才說有槍的事等語（原審卷第109頁反面
    ），足認被告在告知警員其受傷之時，證人李柏亞等人尚未
    表示系爭槍彈之事，則被告當時既無提起傷害告訴之意，而
    不願再行停留，逕行離去，亦難據以推論被告係因心虛始如
    此為之。另扣案之黑色背包為被告所有，為被告坦認不諱，
    且經原審當庭勘驗之結果，該背包之空間固足夠裝載扣案之
    槍枝2枝、子彈10顆、及背包內原有之電信費帳單1張、鑰匙
    1串、名片18張等物後拉上拉鍊（原審卷第116頁反面），然
    衡酌一般男用背包通常均足容納上開物品，本件既無在被告
    背包內查獲與系爭槍彈相關聯之物品、跡證，參諸上開槍、
    彈，經送請內政部警政署刑事警察局比對有無被告指紋，其
    結果為未發現可資比對指紋，亦有內政部警政署刑事警察局
    99年4月16日刑紋字第0990049238號鑑定書存卷可參（原審
    卷第26頁），則以上開證人既曾證稱被告曾手持手槍或拉滑
    套之情，何以均無法採集被告之指紋，是以就鑑定書所示，
    顯無法據以證明上開槍、彈係源於被告及其具關連性，自不
    得據此認被告背包確曾裝載扣案槍彈之推論。
六、綜上所述，證人陳芷瑄、陳柏亞、黃志華、尤裕夫、李佳潤
    、鄭宇書所為證言欠缺憑信性，而前開證據所示之事實，尚
    不足以直接依前開證據推論扣案槍彈係屬被告所持有。從而
    ，本件既查無積極證據證明被告持有扣案之槍、彈，此外，
    復查無其他積極證據足證被告犯罪，揆諸前開說明，自應為
    被告無罪之判決。原審對被告予以論罪科刑，容有未當。被
    告上訴意旨否認犯罪，指摘原判決不當，為有理由，應由本
    院將原判決撤銷，並諭知無罪之判決。
據上論斷，應依刑事訴訟法第369條第1項前段、第364條、第301
條第1項前段，判決如主文。
本案經檢察官鄭龍照到庭執行職務。
中    華    民    國   100    年    3     月    7     日
            刑事第二十二庭審判長法  官  郭雅美
                                法  官  李麗珠
                                法  官  洪于智
以上正本證明與原本無異。
如不服本判決，應於收受送達後10日內向本院提出上訴書狀，其
未敘述上訴之理由者並得於提起上訴後10日內向本院補提理由書
（均須按他造當事人之人數附繕本）「切勿逕送上級法院」。
                                書記官  強梅芳
中    華    民    國   100    年    3     月    8     日